【裁判字號】    90,訴,343
【裁判日期】    900921
【裁判案由】    毒品危害防制條例
【裁判全文】
臺灣板橋地方法院刑事判決                            九十年度訴字第三四三號
    公  訴  人  臺灣板橋地方法院檢察署檢察官
    被      告  丙○○
右列被告因違反毒品危害防制條例案件，經檢察官提起公訴（八十九年度偵字第六五
三七號)，本院判決如左：
    主  文
丙○○轉讓第二級毒品，處有期徒刑柒月；又連續幫助施用第一級毒品，處有期徒刑
玖月，應執行有期徒刑壹年貳月。
扣案之第一級毒品海洛因（淨重零點參公克）及第二級毒品安非他命（淨重零點伍壹
公克，毛重零點貳柒公克）均沒收銷燬之。
    事  實
一、丙○○前於民國八十五年間因違反麻醉藥品管理條例、強盜及搶奪等案件，經法
    院判處應執行有期徒刑四年五月，於八十五年八月十五日送監執行，八十七年十
    一月十一日假釋付保護管束，於保護管束期間仍不知悔改，明知安非他命業經毒
    品危害防制條例列為第二級毒品，不得製造、運輸、販賣、轉讓、施用或持有，
    竟基於轉讓第二級毒品安非他命之犯意，於八十八年九月十五日下午十時許，搭
    載乙○○前往台北縣新莊市○○街一五五巷二十四弄二十八號十二樓甲○住處途
    中，行經台北縣三重市○○路時無償轉讓安非他命一小包（淨重零點五一公克，
    毛重零點二七公克）予乙○○供其施用。丙○○復基於幫助甲○施用第一級毒品
    海洛因之概括犯意，先後分別於八十八年八月中旬、九月五日及九月十三日，替
    其向綽號「長腳」之不詳姓名男子購買海洛因，每次一小包新台幣（下同）二千
    元至三千元不等，再帶至上開甲○住處交予甲○供其施用，甲○前二次各給付丙
    ○○五百元及三百元之計程車費，嗣於八十八年九月十五日下午十時三十分許在
    上揭甲○住處為警查獲，並在乙○○身上扣得安非他命一小包（淨重零點五一公
    克，包裝重零點二七公克），在甲○身上扣得海洛因一小包（淨重零點三公克）
    。
二、案經臺北市政府警察局移送臺灣板橋地方法院檢察署檢察官偵查起訴。
    理  由
一、訊據被告丙○○坦承於右揭時、地轉讓第二級毒品安非他命一小包予乙○○施用
    及替甲○向綽號「長腳」者購買海洛因，甲○並拿五百元或三百元給伊坐計程車
    之事實不諱，核與其於警訊及偵查中（冒名陳永正，已另案偵辦）之供述相符，
    亦與證人乙○○及甲○於偵查中供述之情節大致相符。且證人乙○○為警查獲時
    ，採取之尿液經檢驗結果，呈安非他命陽性反應，扣案之安非他命一小包，經檢
    驗結果，為甲基安非他命，此有法務部調查局九十年五月十六日九十陸一字第九
    ００二六五八六號檢驗通知書一紙在卷可參，是被告自白，與事實相符，應堪採
    信。復有扣案之安非他命一小包（淨重零點五一公克，包裝重零點二七公克）及
    海洛因一小包（淨重零點三公克）可資佐證。本件事證明確，被告犯行，足以認
    定。
二、核被告丙○○無償提供安非他命予乙○○之行為，係犯毒品危害防制條例第八條
    第二項之轉讓第二級毒品罪；其幫忙甲○購買海洛因，以利甲○施用之行為，係
    犯同條例第十條第一項之幫助施用第一級毒品罪。被告所犯上開二罪，罪名不同
    ，構成要件有別，應予分論併罰。被告持有安非他命、海洛因之低度行為，應為
    其轉讓、幫助施用之高度行為所吸收，均不另論罪。再被告多次幫助施用海洛因
    之犯行，時間緊接，觸犯構成犯罪要件相同之罪名，顯係基於概括犯意為之，為
    連續犯，應依刑法第五十六條規定以一罪論，並加重其刑。又被告之行為，僅止
    於幫助而已，應依刑法第三十條第二項規定減輕其刑，並依刑法第七十一條第一
    項規定先加後減。爰審酌被告有多次前科、素行不佳，轉讓第二級毒品予他人或
    幫助施用第一級毒品所造成之危害，暨其犯罪動機、目的、手段、次數、犯罪後
    態度尚稱良好等一切情狀，各量處如主文所示之刑，並定其應執行之行。又扣案
    之第二級毒品安非他命一包（淨重零點五一公克、毛重零點二七公克）及第一級
    毒品海洛因一小包（淨重零點三公克），雖非被告所有之物，惟係被告轉讓或幫
    助購買之毒品，與本案至有關連，且為第一級及第二級毒品，不問屬於犯人與否
    ，均應依毒品危害防制條例第十八條第一項前段沒收銷燬之。至被告收受甲○交
    付之計程車費共八百元，因被告係為幫助購買而非為此計程車費，非被告犯罪所
    得，爰不予宣告沒收。
據上論斷，應依刑事訴訟法第二百九十九條第一項前段，毒品危害防制條例第八條第
二項、第十條第一項、第十八條第一項前段，刑法第十一條前段、第五十六條、第三
十條、第五十一條第五款，罰金罰鍰提高標準條例第二條，判決如主文。
本案經檢察官林建中到庭執行職務。
中      華      民      國    九十    年      九      月    二十一    日
                                    臺灣板橋地方法院刑事第二庭
                                        法  官  楊  晉  佳
右正本證明與原本無異。
如不服本判決，應於判決送達後十日內，向本院提出上訴狀。
            書記官  邱  美  龍
中      華      民      國    九十    年      九      月    二十八    日
附錄本案論罪科刑法條全文:
毒品危害防制條例第八條：
轉讓第一級毒品者，處一年以上七年以下有期徒刑，得併科新臺幣一百萬元以下罰金
。
轉讓第二級毒品者，處六月以上五年以下有期徒刑，得併科新臺幣七十萬元以下罰金
。
毒品危害防制條例第十條：
施用第一級毒品者，處六月以上五年以下有期徒刑。
施用第二級毒品者，處三年以下有期徒刑。
轉讓第三級毒品者，處三年以下有期徒刑，得併科新臺幣三十萬元以下罰金。
前三項之未遂犯罪之。


司法院資訊處製作；財團法人民間司法改革基金會備份。
